【裁判字號】    98,交簡上,138
【裁判日期】    981224
【裁判案由】    公共危險
【裁判全文】
臺灣臺南地方法院刑事判決           98年度交簡上字第138號
上  訴  人
即  被  告  甲○○
上列上訴人即被告因公共危險案件，不服本院98年度交簡字第
1440號中華民國98年5月19日第一審判決（聲請簡易判決處刑書
案號：98年度偵字第5857號）提起上訴，被告於本院審理程序中
就被訴事實為有罪之陳述，本院管轄之第二審合議庭裁定進行簡
式審判程序，判決如下：
    主  文
原判決撤銷。
翁清讚服用酒類，不能安全駕駛動力交通工具而駕駛，處拘役參
拾日，如易科罰金，以新臺幣壹仟元折算壹日。
    事  實
一、甲○○明知酒後開車易生危險，仍於民國98年4月7日晚間
    7時許，在臺南市○○路與大林路之某工地內，與同事一同
    飲用高粱酒後，已達不能安全駕駛動力交通工具之程度，仍
    於同晚8時50分許，騎乘車牌號碼NGF-207號重型機車，嗣於
    同晚9時9分許，行經臺南市○○路與林森路之交岔路口時，
    為警攔檢當場測試口中呼氣之酒精濃度為每公升0.69毫克而
    查獲。
二、案經臺南市警察局第一分局報請臺灣臺南地方法院檢察署檢
    察官偵查後聲請簡易判決處刑。
    理  由
一、按本件上訴人即被告甲○○所犯為死刑、無期徒刑、最輕本
    刑3年以上有期徒刑以外之罪，亦非屬高等法院管轄之第一
    審案件，其於本院審理程序中，就被訴事實為有罪之陳述，
    經告知簡式審判程序之旨，並聽取上訴人即檢察官、被告之
    意見後，本院合議庭依刑事訴訟法第273條之1第1項裁定進
    行簡式審判程序，是本案之證據調查，依同法第273條之2規
    定，不受同法第159條第1項、第161條之2、第161條之3、第
    163條之1，及第164條至第170條所規定證據能力認定及調查
    方式之限制，合先敘明。
二、上揭犯罪事實，業據被告於警詢、本院審理程序中均坦承不
    諱，並有酒精濃度測定紀錄表、刑法第185條之3案件測試觀
    察紀錄表各1份附卷可稽（警卷第3、4頁）。按刑法第185條
    之3有關服用酒類後不能安全駕駛動力交通工具而駕駛者應
    負刑事責任之規定，係以抽象危險犯之構成要件，嚇阻酒後
    駕車之行為，以減少該等行為對道路交通安全之危害，本不
    以發生實害為必要。又關於「不能安全駕駛」之認定標準，
    乃考量酒精對人體中樞神經系統所具之麻醉作用，而酒精對
    人體之影響固因人而異，但其影響程度多與人體中酒精濃度
    之高低成正比，其中由法務部召集內政部警政署等相關單位
    研議，並參考德國、美國之認定標準，對於酒精濃度呼氣已
    達每公升0.55毫克，或血液濃度達百分之0.11以上者，因肇
    事率為一般正常人之10倍，應認為已達不能安全駕駛之標準
    等情，有法務部88年5月18日88法檢字第001669號函可資參
    照；再依據醫學文獻記載，呼氣酒精濃度達每公升0.50毫克
    時，屬輕到中度中毒症狀，出現反應較慢、感覺減低、影響
    駕駛之狀況，當呼氣酒精濃度達每公升0.75毫克時，將造成
    思考與個性行為改變等症狀，而呼氣酒精濃度達到每公升
    1.00毫克時，將造成中度中毒，有步態不穩、噁心嘔吐、精
    神混惑不清晰等症狀乙節，復經行政院國軍退除役官兵輔導
    委員會臺北榮民總醫院以88年8月5日（88）北總內字第2686
    8號函解釋綦詳。本件被告經警測試其呼氣酒精濃度既已高
    達每公升0.69毫克，揆諸前揭說明，客觀上當足認其體內酒
    精確已足影響其意識狀態、判斷能力與駕駛狀況；況被告為
    警查獲過程中，有騎車搖晃，顯然無法正常駕駛，呆滯木僵
    、語無倫次等情，亦有前引刑法第185條之3案件測試觀察紀
    錄表可參，益見被告實已達於不能安全駕駛動力交通工具之
    程度，其上開自白確與事實相符，堪予採信。綜上，本件事
    證明確，被告犯行洵堪認定，應予依法論科。
三、核被告所為，係犯刑法第185條之3之公共危險罪。原審以簡
    易判決量處被告拘役肆拾日，並諭知如易科罰金，以1,000
    元折算1日，固非無見。惟於量刑審酌事項，補述被告於民
    國88年間因酒後駕車之公共危險罪，經本院以88年度交易字
    第462號案判決確定等語，查該判決之被告係洪哲郎而非被
    告，有本院網路下載之判決繕本足憑，且被告確無該項犯罪
    前科等情，亦有臺灣高等法院之前案紀錄表附卷可稽。上訴
    人以原審判決量刑審酌之事項，不當補述有該項犯罪前科為
    由提起上訴，為有理由，爰將原判決撤銷改判。爰審酌被告
    明知酒後不能駕車及酒醉駕車之危險性，猶漠視自己安危，
    更枉顧法律禁止規範與公眾道路通行之安全，於酒後駕駛動
    力交通工具行駛於市區道路，對交通往來造成潛在之高度危
    險，殊為不該，且其為警查獲時呼氣酒精濃度已達每公升0.
    69毫克，酒醉程度非輕，惟念被告此次酒後駕車行為屬初犯
    ，且尚未肇致公共交通安全之實際損害，犯後復坦承犯行，
    深表悔意，及被告之智識程度、職業尚可，家庭狀況不佳等
    一切情狀，量處如主文第2項所示之刑，並諭知易科罰金折
    算標準，以資警惕。
據上論斷，應依刑事訴訟法第455 條之1 第1 項、第3 項、第36
9條第1項前段、第364條、第273條之1第1項、第299條第1項前段
，刑法第185條之3、第41條第1項前段，刑法施行法第1條之1，
判決如主文。
本案經檢察官乙○○到庭執行職務。
中    華    民    國    98    年    12    月   24    日
                   刑事第七庭  審判長法  官  鄧希賢
                                     法  官  田幸艷
                                     法  官  朱中和
以上正本證明與原本無異。
不得上訴。
                                     書記官  黃秋萍
中    華    民    國    98    年    12    月    24    日
附錄論罪科刑法條：
中華民國刑法第185條之3
服用毒品、麻醉藥品、酒類或其他相類之物，不能安全駕駛動力
交通工具而駕駛者，處1年以下有期徒刑、拘役或科或併科15萬
元以下罰金。

司法院資訊處製作；財團法人民間司法改革基金會備份。
